臺灣板橋地方法院刑事判決　　　　　　 100年度訴字第1850號
公　訴　人　臺灣板橋地方法院檢察署檢察官
被　　　告　許永霖冒名許永銘.
上列被告因違反毒品危害防制條例案件，經檢察官提起公訴（
100 年度毒偵字第4377號），被告於準備程序中就被訴事實為有
罪之陳述，經本院合議庭裁定由受命法官獨任進行簡式審判程序
，判決如下：
    主      文
許永霖施用第一級毒品，累犯，處有期徒刑拾月，扣案之第一級
毒品海洛因（驗餘淨重零點捌壹零零公克）及第二級毒品甲基安
非他命（驗餘淨重零點柒零捌公克）均沒收銷燬，盛裝前開第
一級毒品海洛因之外包裝袋貳只、盛裝前開第二級毒品甲基安非
他命之外包裝袋貳只，及玻璃球吸食器壹個均沒收。
    事實及理由
一、被告許永霖所犯為死刑、無期徒刑或最輕本刑為3 年以上有
    期徒刑以外之罪，其於準備程序中就被訴事實為有罪之陳述
    ，經法官告知簡式審判程序之旨，並聽取公訴人之意見後，
    依刑事訴訟法第273 條之1 第1 項規定，裁定由受命法官獨
    任進行簡式審判程序；且依同法第273 條之2 及第159 條第
    2 項規定，不適用傳聞法則有關限制證據能力之規定，並得
    依同法第310 條之2 準用同法第454 條規定，簡化有罪判決
    書之製作，合先敘明。
二、本件除被告「許永銘」均應更正為「許永霖」，及犯罪事實
    欄內被告許永霖之毒品矯治及前科紀錄應予更正為「許永霖
    前因施用毒品案件，經臺灣高等法院以87年度上訴字第3478
    號裁定送觀察、勒戒後，於民國87年11月10日釋放出所，該
    次施用毒品犯行並經同法院以97年度上訴字第3478號判決免
    刑確定。又因施用毒品案件，經本院以89年度毒聲字第3655
    號裁定送觀察、勒戒後，認無繼續施用毒品傾向，於89年7
    月18日釋放出所，並經臺灣板橋地方法院檢察署檢察官以89
    年度毒偵字第4220號為不起訴處分確定。又因違反槍砲彈藥
    刀械管制條例案件，經本院以94年度訴字第293 號判處有期
    徒刑1 年4 月，併科罰金新臺幣10萬元確定。另因施用毒品
    案件，經本院以94年度訴字第292 號分別判處有期徒刑9 月
    、4 月，應執行有期徒刑1 年確定。上開3 罪有期徒刑部分
    經本院以94年度聲字第2915號裁定合併定其應執行刑為有期
    徒刑2 年3 月確定。復因施用毒品案件，經本院以94年度訴
    字第2878號判處有期徒刑1 年，上訴後經臺灣高等法院以95
    年度上訴字第628 號駁回上訴確定。前開4 罪經本院以96年
    度聲減字第1242號分別減為有期徒刑8 月、4 月又15日、2
    月、6 月，並就前3 罪合併定其應執行刑為有期徒刑1 年1
    月又15日確定，與末罪接續執行，於97年2 月23日執行完畢
    。」外，其餘犯罪事實及證據均引用如附件檢察官起訴書所
    載。
三、按海洛因及甲基安非他命分別係毒品危害防制條例第2 條第
    2 項第1 款及第2 款所明定列管之第一級毒品及第二級毒品
    。是核被告所為，係犯毒品危害防制條例第10條第1 項之施
    用第一級毒品罪及同條第2 項之施用第二級毒品罪。被告施
    用第一級毒品海洛因及第二級毒品甲基安非他命前後，持有
    海洛因及甲基安非他命之低度行為，均為施用之高度行為所
    吸收，均不另論罪。被告以一行為同時施用海洛因及甲基安
    非他命，為想像競合犯，應依刑法第55條規定從一重即施用
    第一級毒品罪處斷。又被告有如上所示之論罪科刑及執行紀
    錄，有臺灣高等法院被告前案紀錄表1 份在卷可考，其於受
    徒刑之執行完畢後5 年內故意在範本件有期徒刑以上之罪，
    為累犯，應依刑法第47條第1 項之規定，加重其刑。爰審酌
    被告曾因施用毒品案件，經觀察、勒戒及強制戒治執行完畢
    釋放，並獲得不起訴處分之寬典（見卷附臺灣高等法院被告
    前案紀錄表），猶不知悔改，而再犯本件施用第一級毒品及
    第二級毒品罪，且係同時施用，顯見其毒癮較諸施用單一毒
    品者為深，戒除毒癮之意志薄弱，惟其施用毒品係自戕行為
    ，對他人法益尚無具體危害，兼衡被告之品行、智識程度、
    生活狀況、犯罪之動機、目的、手段、犯罪後之態度等一切
    情狀，量處如主文所示之刑，以資懲儆。
四、扣案之第一級毒品海洛因2 包（驗餘淨重0.8100公克），及
    第二級毒品甲基安非他命2 包（驗餘淨重0.3708公克），為
    本案查獲之毒品，均應依毒品危害防制條例第18條第1 項前
    段規定宣告沒收銷燬；至扣案用以盛裝上開海洛因及甲基安
    非他命之包裝袋各2 只，於鑑定時既可與所盛裝之毒品分別
    秤重，足證可與之析離，且係用於包裹毒品，防其裸露、潮
    濕，便於持有、攜帶與施用，與扣案之玻璃球吸食器1 個，
    均係被告所有供犯罪所用之物，業據其於本院審理時供承不
    諱（見本院100 年9 月29日準備程序筆錄第2 、3 頁），爰
    依刑法第38條第1 項第2 款規定，併予宣告沒收。
據上論斷，應依刑事訴訟法第273 條之1 第1 項、第299 條第1
項前段、第310 條之2 、第454 條第2 項，毒品危害防制條例第
10條第1 項、第2 項、第18條第1 項前段，刑法第11條、第55條
、第47條第1 項、第38條第1 項第2 款，判決如主文。
本案經檢察官林士淳到庭執行職務。
中    華    民    國   100    年    9     月    30    日
                    刑事第十一庭  法  官  黃司熒
以上正本證明與原本無異
如不服本判決，應於收受本判決後10日內向本院提出上訴書狀，
並應敘述具體理由，如未敘述上訴理由者，應於上訴期間屆滿後
20日內補提理由書狀於本院（均須按他造當事人之人數附繕本）
，切勿逕送上級法院。
                                  書記官  屠衛民
中    華    民    國   100    年    9     月    30    日
附錄本案論罪科刑法條全文：
毒品危害防制條例第10條
施用第一級毒品者，處6 月以上5 年以下有期徒刑。
施用第二級毒品者，處3 年以下有期徒刑。